【裁判字號】    98,易,3831
【裁判日期】    991130
【裁判案由】    偽造文書
【裁判全文】
臺灣臺中地方法院刑事判決              98年度易字第3831號
公  訴  人  臺灣臺中地方法院檢察署檢察官
被      告  林建名
            廖得時
            王惠杰
上列被告因偽造文書案件，經檢察官提起公訴（九十八年度偵字
第二三三五四號），本院判決如下：
    主    文
林建名共同犯行使業務上登載不實文書罪，累犯，處拘役伍拾捌
日，如易科罰金，以新台幣壹仟元折算壹日，減為拘役貳拾玖日
，如易科罰金，以新台幣壹仟元折算壹日。
廖得時共同犯行使業務上登載不實文書罪，處拘役伍拾日，如易
科罰金，以新台幣壹仟元折算壹日，減為拘役貳拾伍日，如易科
罰金，以新台幣壹仟元折算壹日。
王惠杰共同犯行使業務上登載不實文書罪，累犯，處拘役伍拾日
，如易科罰金，以新台幣壹仟元折算壹日，減為拘役貳拾伍日，
如易科罰金，以新台幣壹仟元折算壹日。
    犯罪事實
一、案外人林千義係址設臺中市南屯區○○○街一六九號三樓「
    鉛鑫實業有限公司」（下稱鉛鑫公司）之登記名義負責人，
    另林建名為實際參與鉛鑫公司事務之人，而廖得時則協助林
    建名從事鉛鑫公司之會計事務，均為從事業務之人。林建名
    前曾於九十一年間因違反稅捐稽徵法案件，經本院於九十二
    年三月二十八日，以九十一年度訴字第一三六三號判處有期
    徒刑五月，並經臺灣高等法院臺中分院於九十二年十一月二
    十六日，以九十二年度上訴字第九五八號判處有期徒刑五月
    確定，而於九十三年一月十六日易科罰金執行完畢；王惠杰
    前曾於九十三年間因犯偽造文書案，經本院於九十三年八月
    十三日，以九十三年度訴字第一五九號判處有期徒刑九月，
    於九十三年十二月二十三日確定，而於九十四年八月十二日
    縮刑期滿執行完畢。詎林建名、王惠杰猶仍不知悔改，夥同
    廖得時、林千義（林千義所涉偽造文書罪嫌部分，業經本院
    以九十八年度簡字第一一七０號判處拘役五十日確定在案，
    附於本院案卷第一００至一一二頁），共同基於行使業務登
    載不實文書之犯意聯絡，均明知趙守健於民國九十五年間並
    未實際任職於鉛鑫公司，亦未曾在該公司領取任何薪資，竟
    於不詳時、地，由林千義或林建名以不詳方式，取得趙守健
    之國民身分證年籍資料後，由林建名於九十五年十二月十三
    日另案為警查獲而遭羈押前之某日，將上開資料交予廖得時
    轉交王惠杰收執，共同推由王惠杰於不詳時、地，製作趙守
    健之綜合所得稅扣繳暨免扣繳憑單，而將鉛鑫公司於九十五
    年間，給付趙守健新臺幣（下同）九萬元薪資之不實事項登
    載在其等基於業務所作成之各類所得稅扣繳暨免扣繳憑單之
    文書上，再由王惠杰於九十六年一月間，在不詳處所，以網
    路方式將上開趙守健之綜合所得稅扣繳暨免扣繳憑單傳輸予
    財政部臺灣省中區國稅局（下稱中區國稅局），藉以申報鉛
    鑫公司九十五年度員工薪資所得及浮列增加營業成本費用支
    出，以行使該業務上登載不實之文書，足以生損害於趙守健
    、趙守健之子即其扶養義務人趙鋒璋及稅捐機關對於稅務管
    理之正確性。嗣因財政部臺灣省南區國稅局核發綜合所得稅
    核定通知書，通知趙守健之子即扶養義務人趙鋒璋應予補稅
    ，經趙守健等人始知悉上情，並向臺灣臺中地方法院檢察署
    提出檢舉，而循線查悉上情。
二、案經趙守健訴由臺灣臺中地方法院檢察署檢察官偵查起訴。
    理    由
一、證據能力：按現行刑事訴訟法為保障被告之反對詰問權，排
    除具有虛偽危險性之傳聞證據，以求實體真實之發見，於該
    法第一百五十九條第1項明定被告以外之人於審判外之言詞
    或書面陳述，除法律有規定者外，不得作為證據。而刑事訴
    訟法第一百五十九條之一至一百五十九條之四有傳聞法則之
    例外規定，且被告以外之人於審判外之陳述，雖不符前四條
    之規定，而經當事人於審判程序同意作為證據，法院審酌該
    言詞陳述或書面陳述作成時之情況，認為適當者，亦得為證
    據；當事人、代理人或辯護人於法院調查證據時，知有第一
    百五十九條第一項不得為證據之情形，而未於言詞辯論終結
    前聲明異議者，視為有前項之同意，刑事訴訟法第一百五十
    九條之五定有明文。查本件經本院於審理期日踐行調查證據
    程序之被告以外之人於審判外之陳述，因被告林建名等三人
    及檢察官於本院行準備程序中均表示同意作為證據，而被告
    三人於本院審理時表示之意見要屬對於證明力之個人意見，
    核其等真意並非爭執該等審判外之書面陳述有何遭外部不當
    干涉而違背陳述任意性之情事，尚無主張不得為證據之情形
    ，本院審酌後認為該等證據均為本院事實認定之重要依據，
    作為本案之證據均屬適當，故依刑事訴訟法第一百五十九條
    之五規定，均具有證據能力。又除法律另有規定外，實施刑
    事訴訟程序之公務員因違背法定程序取得之證據，其有無證
    據能力之認定，應審酌人權保障及公共利益之均衡維護，刑
    事訴訟法第一百五十八條之四定有明文；惟本案所引用之非
    供述證據，並無證據證明係實施刑事訴訟程序之公務員違背
    法定程序所取得，自應認均具有證據能力，先予說明。
二、訊據被告林建名固坦承伊確有實際處理鉛鑫公司業務，另共
    犯林千義則擔任登記名義人，且公司發票及報稅等事務亦由
    伊交予會計即被告廖得時代為轉交予被告王惠杰處理，伊曾
    取得趙守健之國民身分證，且知悉趙守健並未於鉛鑫公司任
    職領薪九萬元，然鉛鑫公司仍有於九十六年一月間，以網路
    方式傳輸趙守健之綜合所得稅扣繳暨免扣繳憑單予中區國稅
    局等情不諱；又被告廖得時亦坦承伊確有代被告林建名將鉛
    鑫公司發票資料及報稅等事務轉交予被告王惠杰處理，伊知
    悉鉛鑫公司曾取得趙守健之國民身分證，亦知悉趙守健並未
    於鉛鑫公司任職領薪九萬元，又鉛鑫公司確有於九十六年一
    月間，以網路方式傳輸趙守健之綜合所得稅扣繳暨免扣繳憑
    單予中區國稅局等情不諱；另被告王惠杰固就鉛鑫公司確有
    於九十六年一月間，以網路方式傳輸趙守健之綜合所得稅扣
    繳暨免扣繳憑單予中區國稅局等事實供認不諱。然被告林建
    名等三人仍均矢口否認有何公訴人所指之犯行，被告林建名
    乃辯稱：伊於九十五年十二月十三日即因違反稅捐稽徵法等
    案件為警查扣鉛鑫公司資料，並遭地檢署羈押達約四月之久
    ，自無於九十六年一月間共為本件犯行之可能，且倘若伊確
    有共犯本案犯行，此犯行亦應與伊於九十五年間所為另案九
    十八年度重訴第九八四號案件具有牽連或連續犯之關係，應
    併由該案審理云云；而被告廖得時則辯稱：伊係受被告林建
    名指示處理鉛鑫公司事務，被告林建名於九十五年十二月間
    為警查獲後，伊即不敢再至公司，亦無再行共犯傳輸上開趙
    守之綜合所得稅扣繳暨免扣繳憑單予中區國稅局之情，且倘
    若伊確有共犯本案犯行，此犯行亦應與伊於九十五年間所為
    另案違反稅捐稽徵法遭判處有期徒刑六月確定部分，具有牽
    連或連續犯之關係云云；另被告王惠杰則辯稱：伊並非記帳
    士或會計師，未曾向林建名等人拿過虛開之發票，亦未參與
    處理任何鉛鑫公司報稅等事務，更不會使用電腦而傳輸上開
    趙守健之綜合所得稅扣繳暨免扣繳憑單予中區國稅局，不知
    被告林建名及廖得時因何誣陷伊云云。經查：
（一）被告林建名確有處理鉛鑫公司報稅等業務，而共犯林千義
      則為鉛鑫公司登記名義人，公司發票係由共犯林千義申領
      後交予林建名使用，發票及報稅等事務乃由被告林建名交
      予會計即被告廖得時代為轉交予被告王惠杰處理，被告林
      建名曾取得趙守健之國民身分證，且被告林建名、廖得時
      、王惠杰及林千義等人均知悉趙守健並未於鉛鑫公司任職
      領薪九萬元，然鉛鑫公司仍有於九十六年一月間，以網路
      方式傳輸趙守健之綜合所得稅扣繳暨免扣繳憑單予中區國
      稅局，致告訴人趙守健之撫養義務人趙鋒璋遭通知應予補
      稅等情，此據證人即告訴人趙守健於偵查中具結證述詳實
      （詳見九十七年度他字第四０四五號偵查案卷第十三頁）
      ，且經共犯林千義於偵查中陳稱：「（為何趙鋒璋之九十
      五年度所得稅申報資料中有自鉛鑫公司領取九萬元之資料
      ？）要問廖得時。…廖得時是林建名的手下。」等語（詳
      見九十七年度他字第四０四五號偵查案卷第二二頁）、被
      告林建名於偵查及本院行準備程序與審理中供陳：「鉛鑫
      公司之實際負責人是林千義，他將公司執照交給我，要我
      幫他美化帳目以利貸款，公司沒有實際營業。他委託林杏
      真記帳士領取發票，領取後交給我作帳。…進項發票是王
      惠杰會計師負責收集…林千義都知悉。…鉛鑫公司之綜所
      稅扣繳憑單是我與王惠杰製作。員工年籍資料一部分是林
      千義自己介紹來的人給的，一部分是其他人介紹…趙守健
      的身分證不知道是何人給的，很多人拿證件給我，記不清
      楚是何人交付。…林千義也有交付他人身分證給我，也有
      帶人過來。情形如廖得時所言，我、王惠杰、廖得時及林
      千義等人一起從事（指虛偽發票部分）」（詳見九十七年
      度他字第四０四五號偵查案卷第三六至三八頁）、「我們
      用人頭員工資料來報稅，是屬於公司支出的部分，目的也
      是為了節稅。」（詳見九十八年度偵字第二三三五四號偵
      查案卷第五頁）、「趙守健在九十四年間有登錄為公司員
      工之一…九十五年度是有做這樣不應該做的事（指以趙守
      健為公司員工報稅）。…我與林千義是合作方式，林千義
      希望公司可以辦貸款，所以要我幫他做業績，他不在臺灣
      時也知道事情經過，我都有告訴他，他都會到新聞協會跟
      我拿人頭費用一萬五千元，發票賺錢也分紅千分之五…廖
      得時是我的會計，林千義會找人來報稅，報稅人頭蠻多得
      ，林千義最多是提供人頭資料，報稅及發票他都沒有處理
      。發票是我和王惠杰會計師在處理，年度報稅及營業稅都
      是王惠杰處理，有時網路申報，有時媒體申報，廖得時是
      處理我交代的事情，營業稅部分廖得時有協助開立發票，
      他是我公司會計，鉛鑫公司大小章由廖得時保管，要開發
      票會由他處理，會等王惠杰開進銷項明細，各類所得扣繳
      暨免扣繳憑單是王惠杰會計師那邊有固定格式，公司職員
      身分資料由我這邊蒐集提供，林千義或其他人也會提供，
      趙守健的身分資料應該也是我提供給王惠杰的，王惠杰自
      己會來收件，每次報稅時，王惠杰會來收件或由我們送去
      ，只是在隔壁而已，員工扣繳暨免扣繳憑單也是我們提供
      資料給會計師去辦，身分資料通常都是我拿去或他來收，
      收到資料會請王惠杰來收，處理完就還給當事人。…如果
      我不在，處理公司事務包含開發票及報稅的人就是廖得時
      。」等語（詳見本院案卷第四０頁及第七八頁）及被告廖
      得時於偵查及本院審理中陳稱：「我認識林千義。鉛鑫公
      司也是我虛設行號之其中一家，林千義是鉛鑫公司負責人
      ，某天他帶鉛鑫公司執照到新聞協會找林建名配合，…當
      時林千義就已是鉛鑫公司登記負責人。（問：鉛鑫公司實
      際負責人是誰？）林千義。因為他找林建名配合。（問：
      王惠杰有無將進項發票交予林建名過？）進項發票也在辦
      公室內，來源不清楚，但王惠杰有來協會找我拿資料。」
      （詳見九十七年度他字第四０四五號偵查案卷第三五至三
      六頁）、「（問：對於本案涉嫌偽造文書，是否認罪？）
      我承認。」（詳見九十八年度偵字第二三三五四號偵查案
      卷第五頁）、「我只是將提供身分資料人的委託書或切結
      書交給林建名，林千義常進公司，他來領五百、三千元，
      來領錢都有簽名。」（詳見本院案卷第七九頁）、「我在
      林建名那裏上班，林建名跟我說幕後是跟王惠杰配合…我
      有看過王惠杰有一至二次來公司來資料，是林建名說是與
      王惠杰合夥的。是王惠杰拿發票憑證資料，做何用途要問
      林建名。」（詳見本院九十九年十一月八日審理筆錄），
      及被告王惠杰於本院行準備程序中陳稱：「案發後我才知
      道鉛鑫公司是林千義為負責人，…林千義於案發後才跟我
      說有這家鉛鑫公司，說這家公司是跟林建名配合，…好像
      是要貸款。」（詳見本院案卷第四０頁）等情在卷，復有
      證人即共犯林千義於本院審理中證稱：「鉛鑫公司大小章
      我都交給林建名，由林建名負責報稅，發票也讓他開，等
      於是委託他處理公司事務，我只有交代他報稅。他介紹廖
      得時，說他會報稅。…報稅我是委託林建名處理，公司發
      票是我請領的。（問：廖得時是林建名介紹的會計師？）
      是，廖得時是林建名介紹，要幫我們報稅的會計師（問：
      九十六年一月有人傳輸趙守健之所得稅扣繳憑單給國稅局
      ，是何人製作？）要問林建名及廖得時才知道，他們還繼
      續用（指公司大小章等）。」（詳見本院案卷第七五至七
      八頁）等情，以及證人林杏真於本院審理中具結證稱：「
      我有幫林建名送過案件…我之前有將工商資料及鉛鑫公司
      大小章等還給負責人林千義，他有請我幫他辦理鉛鑫公司
      設立登記，後來他有拿回全部資料。我有幫林建名送公司
      註銷登記的資料，但沒有幫忙報稅及傳真扣繳憑單。（問
      ：是否認識被告廖得時及王惠杰？）認識，他們都是林建
      名的員工。我都稱呼王惠杰為王大哥或王先生，不知他們
      在鉛鑫公司做什麼。跟被告廖得時及王惠杰有接觸有可能
      是林建名麻煩他們拿東西給我。（問：是何機緣看過廖得
      時及王惠杰？）跟林建名拿案件時有看過他們。…是林千
      義叫我幫他辦鉛鑫公司設立登記。（改稱：廖得時是林建
      名的員工，王惠杰是王初成的員工，王初成做什麼我不知
      道，好像有開公司，是我去跟林建名拿東西時聽到的，我
      不認識王初成）」等情詳實，並有鉛鑫公司登記案卷（含
      檔案目次表）、經濟部九十七年十一月五日、九十五年三
      月二十七日及九十四年八月二十六日函（稿）、公司登記
      申請書、章程、變更登記申請書、股東同意書、設立登記
      表、臺中市政府九十五年三月二十八日函、登記申請書、
      資產負債表、三信商業銀行存摺影本、有限公司設立登記
      表、財政部臺灣省中區國稅局綜合所得稅核定通知書九十
      五年度申報核定、財政部臺灣省中區國稅局臺中市分局九
      十八年二月二十四日函及其函覆之十年收件編號檔案維護
      、九十五年度營業人銷售額與稅額申報書（四０一表）、
      財政部臺灣省中區國稅局臺中市分局九十八年十二月九日
      函及其所附之鉛鑫公司九十五年度各類所得扣繳暨免扣繳
      憑單及營業稅申報書查詢畫面影本四紙、財政部臺灣省中
      區國稅局臺中市分局九十九年五月十九日日函及其函覆之
      鉛鑫公司九十五年度「各類所得扣免扣繳憑單申報書（維
      護）」及「營業稅稅籍申報及備忘事項查詢作業」查詢畫
      面影本二紙、財政部臺灣省中區國稅局臺中縣分局九十九
      年六月八日函及其函覆之納稅義務人趙鋒璋九十五年度綜
      合所得稅核定通知書等資料七紙等存卷足參，又共犯林千
      義所為本案犯行，業經本院判處拘役五十日確定在案，亦
      有九十八年度偵字第一二八七一號起訴書及本院九十八年
      度簡字第一一七０號刑事判決在卷可稽，是依上開卷附各
      項文書等補強證據，已足擔保被告林建名及廖得時二人前
      於偵查中所為上開任意性自白之真實性，自得據被告林建
      名及廖得時二人上開任意性自白及各該補強證據，認定被
      告林建名及廖得時二人上開自白，核與事實相符，從而，
      足認被告三人與鉛鑫公司負責人林千義等人確有以上開分
      工方式處理鉛鑫公司之發票報稅及員工資料申報之事務，
      容無疑義，而被告王惠杰辯稱伊原不知鉛鑫公司，亦未到
      過鉛鑫公司云云，及被告林建名、廖得時二人事後所辯上
      開情節，均當屬無據，不可憑信。
（二）次以，被告林建名雖曾另因違反稅捐稽徵法案件，自九十
      五年十二月十三日起至九十六年四月三日止，遭羈押在臺
      灣臺南看守所等情，固有臺灣高等法院在監在押全國紀錄
      表附卷可參（附於本院案卷第三三頁），堪認為真；然而
      ，被告林建名等人乃係以上開方式分工犯罪，又告訴人趙
      守健之身分資料早於九十五年間已由鉛鑫公司之林千義及
      林建名等人取得並用以報稅，既如前述，是以，堪認本件
      告訴人趙守健之身分資料當係在被告林建名於九十五年十
      二月十三日為警察獲並遭羈押前，業已由被告林建名取得
      ，並交代被告廖得時轉交被告王惠杰，而推由被告王惠杰
      負責於九十六年一月間某日，以其等前於九十五年度報稅
      時所為同一方式，傳輸趙守健之上開扣繳憑單資料予中區
      國稅局，甚為明確。基此，被告林建名於本院審理中改以
      伊早於傳輸上開扣繳憑單資料前即遭羈押，無從參與本案
      犯行云云置辯，及被告廖得時改稱因被告林建名已遭羈押
      ，鉛鑫公司資料已遭扣押後，伊即離開鉛鑫公司，亦無參
      與本案犯行云云，均屬無據，無從憑信，而被告林建名與
      林千義、廖得時及王惠杰等人間，就本案犯行早有事先謀
      議之情甚明。
（三）另查，被告林建名及王惠杰等人確實另因於九十五年二月
      間至同年十二月間涉犯稅捐稽徵法及商業會計法案件，經
      本院以九十八年度重訴字第九八四號分別判處有期徒刑七
      月及九月，現均由臺灣高等法院臺中分院以九十九年度上
      訴字第一七八二號審理中；另被告廖得時亦確曾因於九十
      三年至九十五年十二月間販賣或取得不實統一發票之違反
      稅捐稽徵法及商業會計法等案件，遭地檢署提起公訴，並
      由本院判決有罪且於九十八年間執行完畢在案等情，固有
      該案起訴書、臺灣高等法院前案案件異動查證作業（詳見
      本院案卷第四六至六一頁及卷末）及被告廖得時部分之起
      訴書（詳見九十七年度他自第四０四五號偵查案卷第四六
      至五五頁）存卷可參，均堪認為真；然而，被告三人所為
      本件行使業務上登載不實文書罪與伊等前開違反稅捐稽徵
      法或商業會計法案件，乃犯意各別，且行為互殊，自無任
      何牽連犯關係，況刑法第五十五條及第五十六條關於牽連
      犯及連續犯規定，均業已於九十四年二月二日公布刪除，
      並自九十五年七月一日起施行，是以，被告三人於九十六
      年一月間所為本案犯行與其等上開另案所犯，自均無牽連
      犯或連續犯關係，而無該等規定之適用至明。從而，被告
      林建名及廖得時等人辯稱本案倘若構成犯罪，亦應由上開
      另案併予審理云云，顯然無據，亦無足採信。本案事證明
      確，被告三人之犯行，洵堪認定，均應予依法論科。
三、查鉛鑫公司為公司法規定之公司，而共犯林千義係鉛鑫公司
    之登記名義負責人，被告林建名為實際參與鉛鑫公司事務之
    人，而被告廖得時則協助被告林建名從事鉛鑫公司之會計事
    務，其等均為從事業務之人。按營利事業填報「各類所得扣
    繳暨免扣繳憑單」，乃附隨其業務所製作，為業務上所掌文
    書。被告林建名、廖得時等人推由被告王惠杰填製不實內容
    之趙守健各類所得稅扣繳暨免扣繳憑單，繼而傳輸予中區國
    稅局，浮列鉛鑫公司營業成本以為行使，自足以生損害於趙
    守健本人、趙守健之子即其扶養義務人趙鋒璋及稅捐機關對
    於稅務管理之正確性。是核被告三人製作上開內容不實之各
    類所得扣繳暨免扣繳憑單，並將各類所得扣繳暨免扣繳憑單
    以網路方式傳輸予中區國稅局以為行使之所為，均係犯刑法
    第二百十六條、第二百十五條之行使業務上登載不實文書罪
    。被告三人與林千義間，具有犯意聯絡及行為分擔，應為共
    同正犯（被告林建名部分係以自己共同犯罪之意思，於九十
    五年十二月十三日為警查獲而遭羈押前之某日，即與林千義
    、被告廖得時及王惠杰等人事先同謀，而推由被告王惠杰實
    施犯罪之行為，依司法院大法官會議釋字第一０九號解釋，
    核屬共同正犯；另被告王惠杰就上開犯行，雖屬無身分或特
    定關係之人，然因其共同實行犯罪，依刑法第三十一條第一
    項規定，仍為共同正犯）。其等登載不實事項於業務上之文
    書後持以行使，其登載不實之低度行為應為行使之高度行為
    所吸收，不另論罪。至原起訴檢察官於犯罪事實欄一內雖載
    明被告三人係持該扣繳憑單，委由不知情之會計人員製作不
    實之營利事業所得稅結算申報書後，持向中區國稅局申報營
    利事業所得稅以為行使云云；然而，被告三人僅係以網路方
    式傳輸上開扣繳憑單以為行使，自始均無提出鉛鑫公司九十
    五年度營利事業所得稅結算申報書並申報該年度之營利事業
    所得稅等情，既有財政部臺灣省中區國稅局臺中市分局九十
    八年十二月九日函及其所附之鉛鑫公司九十五年度各類所得
    扣繳暨免扣繳憑單及營業稅申報書查詢畫面影本四紙附卷足
    參，顯見原起訴檢察官就此部分乃有誤認，容有誤會，應予
    更正。查被告林建名前曾於九十一年間因違反稅捐稽徵法案
    件，經本院於九十二年三月二十八日，以九十一年度訴字第
    一三六三號判處有期徒刑五月，並經臺灣高等法院臺中分院
    於九十二年十一月二十六日，以九十二年度上訴字第九五八
    號判處有期徒刑五月確定，而於九十三年一月十六日易科罰
    金執行完畢；另被告王惠杰前曾於九十三年間因犯偽造文書
    案，經本院於九十三年八月十三日，以九十三年度訴字第一
    五九號判處有期徒刑九月，於九十三年十二月二十三日確定
    ，而於九十四年八月十二日縮刑期滿執行完畢等情，此有臺
    灣臺中地方法院檢察署刑案資料查註紀錄表及臺灣高等法院
    被告前案紀錄表在卷可按，被告林建名及王惠杰二人於受有
    期徒刑執行完畢後五年以內均故意再犯本件有期徒刑以上之
    罪，均為累犯，各應依刑法第四十七條第一項規定加重其刑
    。爰分別審酌被告三人因貪圖小利而為本案犯行之犯罪動機
    、目的，並斟酌被告三人上開所為對於告訴人及國家稅收暨
    稅捐課徵之正確性所生危害程度，及被告三人犯罪後均否認
    犯行，犯罪後態度均不佳，顯均不知幡然悔悟等一切情狀，
    各量處如主文所示之刑，並均諭知如易科罰金之折算標準，
    以資懲儆。又犯罪在九十六年四月二十四日以前者，除本條
    例另有規定外，有期徒刑減其刑期二分之一；依本條例應減
    刑之罪，未經判決確定者，於裁判時，減其宣告刑，依前項
    規定裁判時，應於判決主文同時諭知其宣告刑及減得之刑；
    犯最重本刑為五年以下有期徒刑以下之刑之罪，依本條例規
    定減為六月以下有期徒刑、拘役者，應於為減刑裁判時，併
    諭知易科罰金折算之標準，中華民國九十六年罪犯減刑條例
    第二條第一項第三款、第七條、第九條分別定有明文。查被
    告三人之犯罪時間均在九十六年四月二十四日以前，所犯符
    合中華民國九十六年罪犯減刑條例所定之減刑條件，均應依
    該減刑條例第二條第一項第三款之規定，減其宣告刑二分之
    一，並依該條例第九條之規定，諭知易科罰金之折算標準。
四、按法院認為應科拘役、罰金或應諭知免刑或無罪之案件，被
    告經合法傳喚無正當理由不到庭者，得不待其陳述逕行判決
    ，刑事訴訟法第三百零六條定有明文。查被告林建名經本院
    合法傳喚無正當理由未到庭，有本院送達證書在卷可稽，且
    本院認本案係應諭知拘役之案件，爰不待被告林建名到庭陳
    述逕行判決，附此敘明。
據上論斷，應依刑事訴訟法第二百九十九條第一項前段、第三百
零六條，刑法第二十八條、第三十一條第一項、第二百十六條、
第二百十五條、第四十七條第一項、第四十一條第一項前段，刑
法施行法第一條之一，中華民國九十六年罪犯減刑條例第二條第
一項第三款、第七條、第九條，判決如主文。
中    華    民    國    99    年    11    月    30    日
                  刑事第十五庭  法  官  許惠瑜
以上正本證明與原本無異。
如不服本判決應於收受送達後10日內向本院提出上訴書狀，並應
敘述具體理由；其未敘述上訴理由者，應於上訴期間屆滿後20日
內向本院補提理由書（均須按他造當事人之人數附繕本）「切勿
逕送上級法院」。
                                書記官  楊家印
中    華    民    國    99    年    11    月    30    日
附錄法條：
刑法第二百十五條
從事業務之人，明知為不實之事項，而登載於其業務上作成之文
書，足以生損害於公眾或他人者，處 3 年以下有期徒刑、拘役
或 5 百元以下罰金。
刑法第二百十六條
行使第 210 條至第 215 條之文書者，依偽造、變造文書或登載
不實事項或使登載不實事項之規定處斷。

司法院資訊處製作；財團法人民間司法改革基金會備份。
